Inventaris van het archief van de Hollandsche Maatschappij van Landbouw, 1847-1982
Nationaal Archief, Den Haag
Hollandse Maatschappij van Landbouw
Hollandse Mij. van Landbouw
1847-1982
35369
157.60 meter; 1438 inventarisnummers.
Normale geschreven, getypte en gedrukte documenten, geen bijzondere handschriften.
Nationaal Archief, Den Haag
Hollandsche Maatschappij van Landbouw
Hollandsche Maatschappij van Landbouw / Afdeling Houtrijk en Polanen
Het archief van de Hollandsche Maatschappij van Landbouw (HMvL) bevat onder meer een serie ingekomen brieven, een serie minuten van uitgegane stukken en een serie statistieken en uitgegane circulaires. Verder bevat het stukken betreffende ledenregistratie, de verschillende afdelingen van de HMvL, contacten met andere organisaties en instellingen op het gebied van land- en tuinbouw en met overheidsorganisaties, stukken betreffende jongerenorganisaties, bestuursorganen en commissies van de HMvL en boekhoudkundige bescheiden, alsmede notulen van bestuursvergaderingen en periodieken van de HMvL. Als laatste bevat het archiefbescheiden van de Afdeling Houtrijk en Polanen.
Archiefvorming
Geschiedenis van het archiefbeheer
De verwerving van het archief
Het archiefblok bevat archiefstukken onder verschillende rechtstitels verworven.
3.21
Aanwijzingen voor de gebruiker
Openbaarheidsbeperkingen
Volledig openbaar.
Materiële beperkingen
Aanvraaginstructie
Openbare archiefstukken kunnen online worden aangevraagd en gereserveerd. U kunt dit ook via de terminals in de studiezaal van het Nationaal Archief doen. Om te kunnen reserveren dient u de volgende stappen te volgen:
U maakt een profiel aan op www.gahetna.nl, en logt vervolgens in
Via de archiefinventaris (alleen de beschrijvingen met rode nummers) selecteert u het gewenste archiefstuk door op de knop 'Reserveren' te klikken
In het volgende scherm geeft u aan op welke dag u het archiefstuk wilt inzien
Indien u zich bevindt in de studiezaal en een tafelnummer heeft ontvangen kunt u dit nummer vermelden. Als u geen tafelnummer heeft kunt u tafelnummer 777 laten staan
Vervolgens bevestigt u uw reservering door deze te versturen.
Verwant materiaal
Beschikbaarheid van kopieën
Beschrijving van de series en archiefbestanddelen
- Hollandsche Maatschappij van Landbouw
  - Ingekomen brieven bij de Hollandsche Maatschappij van Landbouw., 1847-1967; 1-128
    (0-serie H.M.L.).
    - 1847, 1
    - 1848, 2
    - 1849, 3
    - 1850, 4
    - 1851, 5
    - 1852, 6
    - 1853, 7
    - 1854, 8
    - 1855, 9
    - 1856, 10
    - 1857, 11
    - 1858, 12
    - 1859, 13
    - 1860, 14
    - 1861, 15
    - 1862, 16
    - 1863, 17
    - 1864, 18
    - 1864, 19
    - 1865, 20
    - 1866, 21
    - 1867, 22
    - 1868, 23
    - 1869, 24
    - 1870, 25
    - 1871, 26
    - 1871, 27
    - 1872, 28
    - 1872, 29
    - 1873, 30
    - 1873, 31
    - 1874, 32
    - 1874, 33
    - 1875, 34
    - 1875, 35
    - 1876, 36
    - 1876, 37
    - 1877, 38
    - 1877-1878, 39
    - 1878, 40
    - 1879, 41
    - 1880, 42
    - 1880-1881, 43
    - 1881, 44
    - 1882, 45
    - 1882, 46
    - 1884, 47
    - 1885, 48
    - 1885, 49
    - 1886, 50
    - 1886, 51
    - 1887, 52
    - 1887, 53
    - 1888, 54
    - 1888, 55
    - 1889, 56
    - 1889, 57
    - 1890, 58
    - 1890, 59
    - 1891, 60
    - 1891, 61
    - 1892, 62
    - 1892, 63
    - 1893, 64
    - 1893, 65
    - 1894, 66
    - 1894, 67
    - 1895, 68
    - 1896, 69
    - 1897, 70
    - 1897, 71
    - 1898, 72
    - 1899, 73
    - 1900, 74
    - 1900, 75
    - 1901, 76
    - 1902, 77
    - 1902, 78
    - 1903, 79
    - 1903, 80
    - 1904, 81
    - 1904, 82
    - 1905, 83
    - 1905, 84
    - 1906, 85
    - 1906, 86
    - 1907, 87
    - 1907-1908, 88
    - 1908, 89
    - 1909, 90
    - 1909, 91
    - 1910, 92
    - 1910, 93
    - 1911, 94
    - 1911, 95
    - 1911, 96
    - 1912, 97
    - 1912, 98
    - 1912, 99
    - 1913, 100
    - 1913, 101
    - 1913-1914, 102
    - 1914, 103
    - 1914, 104
    - 1917, 105
    - 1920, 106
    - 1921, 107
    - 1922, 108
    - 1923, 109
    - 1925-1926, 110
    - 1927-1931, 111
    - 1933-1941, 112
    - 1944-1952, 113
    - 1953-1956, 114
    - 1957-1958, 115
    - 1959, 116
    - 1960-1961, 117
    - 1961-1962, 118
    - 1962, 119
    - 1962, 120
    - 1963, 121
    - 1963, 122
    - 1964-1965, 123
    - 1965-1966, 124
    - 1966, 125
    - 1966, 126
    - 1967, 127
    - 1967, 128
  - Notulen, statistieken, circulaires uitgegaan van de Hollandsche Maatschappij van Landbouw., 1950-1973; 129-175
    (O. I serie HML).
    - 1950, 129
    - 1950, 130
    - 1951, 131
    - 1951, 132
    - 1952, nr. 81-318., 133
    - 1952, nr. 319-492., 134
    - 1952, nr. 493-605., 135
    - 1953, nr. 1-210., 136
    - 1953, nr. 211-418., 137
    - 1953, nr.419-632., 138
    - 1954, nr. 1-210., 139
    - 1954, nr. 211-452., 140
    - 1954, nr 453-667., 141
    - 1954, nr. 671-829., 142
    - 1955, nr. 1-300., 143
    - 1955, nr. 301-500., 144
    - 1955, nr. 501-750., 145
    - 1956, nr. 1-298., 146
    - 1956, nr. 299-558., 147
    - 1956, nr. 562-757., 148
    - 1957, nr. 1-300., 149
    - 1957, nr 301-500., 150
    - 1957, nr. 501-712., 151
    - 1958, nr. 231-450., 152
    - 1958, nr. 451-575., 153
    - 1958, nr. 576-720., 154
    - 1959, nr. 1-225., 155
    - 1959, nr. 226-425., 156
    - 1959, nr. 426-670., 157
    - 1960, nr.1-870., 158
    - 1960, nr.871-1010., 159
    - 1960, nr. 1011-1109., 160
    - 1961, 161
    - 1961, 162
    - 1961, 163
    - 1962, 164
    - 1963, 165
    - 1963, 166
    - 1963, 167
    - 1964, 168
    - 1965-1966, 169
    - 1966, 170
    - 1968-1969, 171
    - 1970, 172
    - 1969-1970, 173
    - 1971-1972, 174
    - 1973, 175
  - Stukken betreffende het vignet van de Hollandsche Maatschappij van Landbouw., 1929-1950; 176; 1 doos
    (0.2 serie HML).
  - Stencils van de Hollandsche Maatschappij van Landbouw aan Afdelingen., 1915-1971; 177-181
    (I serie HML).
    - 1915-1940, 177
    - 1945-1955, 178
    - 1956-1959, 179
    - 1960-1961, 180
    - 1968-1971, 181
  - Stukken betreffende vervallen afdelingen van de Hollandsche Maatschappij van Landbouw., 1915-1947; 182-184
    (I.00 serie HML).
    - 1915-1947, 182
    - 1915-1947, 183
    - 1915-1947, 184
  - Stukken betreffende de leden administratie van de Hollandsche Maatschappij van Landbouw., zonder jaartal; 185
    (I.0.I. serie HML).
  - Stukken betreffende leden registratie, per afdeling alfabetisch geordend, van de Hollandsche Maatschappij van Landbouw., 1948-1970; 186-211
    (I.02 serie HML).
    - 1948, 186
    - 1949, 187
    - 1950, 188
    - 1951, 189
    - 1952, 190
    - 1953, 191
    - 1954, 192
    - 1955, 193
    - 1956, 194
    - 1956, 195
    - 1957, 196
    - 1957, 197
    - 1958, 198
    - 1959, 199
    - 1957-1961, 200
    - 1960, 201
    - 1961, 202
    - 1962, 203
    - 1963, 204
    - 1964, 205
    - 1965, 206
    - 1966, 207
    - 1967, 208
    - 1968, 209
    - 1969, 210
    - 1970, 211
  - Adreslijsten van besturen van de afdelingen van de Hollandsche Maatschappij van Landbouw., 1941-1963; 212
    (I. 02. 1-2 serie HML).
  - Stukken betreffende de contributie van de Hollandsche Maatschappij van Landbouw., 1922-1963; 213
    (I.03 serie HML).
  - Stukken betreffende de contributiekaarten van de afdelingen van de Hollandsche Maatschappij van Landbouw., z.j.; 214-215
    (I.03 I serie HML).
    - 1 Doos kaarten met financiële gegevens., 214
    - 1 Doos kaarten met financële gegevens., 215
  - Stukken betreffende de verschillende afdelingen van de Hollandsche Maatschappij van Landbouw., 216-397
    - Alblasserdam, Molenaarsgraaf., 216-218
      - Bestanddeel 1, 216
      - Bestanddeel 2, 217
      - Bestanddeel 3, 218
    - Alkmaar., 219-220
      - Bestanddeel 1, 219
      - Bestanddeel 2, 220
    - Alphen a/d Rijn., 221-222
      - Bestanddeel 1, 221
      - Bestanddeel 2, 222
    - Amsterdam., 223
    - Anna Paulowna., 224-225
      - Bestanddeel 1, 224
      - Bestanddeel 2, 225
    - Arkel., 226
    - Assendelft., 227-228
      - Bestanddeel 1, 227
      - Bestanddeel 2, 228
    - Barsingerhorn., 229
    - Beemster., 230-232
      - Bestanddeel 1, 230
      - Bestanddeel 2, 231
      - Bestanddeel 3, 232
    - Beemster, Purmerend, en O., 233
    - Beets, Oudendijk en O., 234
    - Bergambacht., 235
    - Bergen., 236
    - Berkenwoude., 237
    - Bleiswijk, Bergschenhoek., 238
    - Bodegraven., 239-240
      - Bestanddeel 1, 239
      - Bestanddeel 2, 240
    - Buiksloot., 241
    - Callantsoog., 242
    - Delft en omstreken., 243-244
      - Bestanddeel 1, 243
      - Bestanddeel 2, 244
    - Diemen., 245
    - Dordrecht., 246-249
      - Bestanddeel 1, 246
      - Bestanddeel 2, 247
      - Bestanddeel 3, 248
      - Bestanddeel 4, 249
    - Edam en Zeevangsdorpen., 250-251
      - Bestanddeel 1, 250
      - Bestanddeel 2, 251
    - de Egmonden., 252
    - Ederland., 253
    - Enkhuizen., 254-255
      - Bestanddeel 1, 254
      - Bestanddeel 2, 255
    - Giessendam., 256
    - Goedereede., 257
    - Gooiland., 258
    - Gorinchem., 259-260
      - Bestanddeel 1, 259
      - Bestanddeel 2, 260
    - Gouda., 261-262
      - Bestanddeel 1, 261
      - Bestanddeel 2, 262
    - 's-Gravenhage., 263-265
      - Bestanddeel 1, 263
      - Bestanddeel 2, 264
      - Bestanddeel 3, 265
    - 's-Gravenland en Kortenhoef., 266
    - Groot Ammers., 267
    - Haarlem., 268-269
      - Bestanddeel 1, 268
      - Bestanddeel 2, 269
    - Haarlemmermeer., 270-274
      - Bestanddeel 1, 270
      - Bestanddeel 2, 271
      - Bestanddeel 3, 272
      - Bestanddeel 4, 273
      - Bestanddeel 5, 274
    - Hagestein., 275
    - Hazerswoude, Koudekerk en O., 276-277
      - Bestanddeel 1, 276
      - Bestanddeel 2, 277
    - Heer Hugowaard., 278
    - Heiloo., 279
    - Den Helder., 280-281
      - Bestanddeel 1, 280
      - Bestanddeel 2, 281
    - De Hoeksche Waard., 282-290
      - Bestanddeel 1, 282
      - Bestanddeel 2, 283
      - Bestanddeel 3, 284
      - Bestanddeel 4, 285
      - Bestanddeel 5, 286
      - Bestanddeel 6, 287
      - Bestanddeel 7, 288
      - Bestanddeel 8, 289
      - Bestanddeel 9, 290
    - Hoorn., 291-293
      - Bestanddeel 1, 291
      - Bestanddeel 2, 292
      - Bestanddeel 3, 293
    - Houtrijk en Polanen., 294
    - Knollendam, Marken - Binnen en O., 295-296
      - Bestanddeel 1, 295
      - Bestanddeel 2, 296
    - Krommenie., 297
    - Landsmeer., 298
    - Leiden., 299
    - Leidschendam., 300
    - Lekkerkerk en O., 301-302
      - Bestanddeel 1, 301
      - Bestanddeel 2, 302
    - Mansland en O., 303-304
      - Bestanddeel 1, 303
      - Bestanddeel 2, 304
    - Medemblik en O., 305-306
      - Bestanddeel 1, 305
      - Bestanddeel 2, 306
    - Meerkerk en O., 307
    - Moordrecht., 308
    - Naarden., 309
    - Nederhorst den Berg., 310
    - Nieuwer Amstel., 311-312
      - Bestanddeel 1, 311
      - Bestanddeel 2, 312
    - Nieuwerkerk a.d. IJssel., 313-314
      - Bestanddeel 1, 313
      - Bestanddeel 2, 314
    - Nieuwveen., 315
    - Noordeloos, Hoornaar en O., 316
    - Noordwijk., 317
    - Oostelijk Flakkee., 318
    - Oostzaan., 319
    - Opmeer en O., 320-321
      - Bestanddeel 1, 320
      - Bestanddeel 2, 321
    - Ouder Amstel., 322-323
      - Bestanddeel 1, 322
      - Bestanddeel 2, 323
    - Ouderkerk a/d IJssel., 324
    - Oudewater., 325
    - Overflakkee en Goedereede., 326-328
      - Bestanddeel 1, 326
      - Bestanddeel 2, 327
      - Bestanddeel 3, 328
    - Padendrecht., 329
    - Purmerend en O., 330
    - Putten., 331-333
      - Bestanddeel 1, 331
      - Bestanddeel 2, 332
      - Bestanddeel 3, 333
    - Ransdorp., 334
    - Reeuwijk en O., 335
    - Rotterdam, Schiedam en O., 336-339
      - Bestanddeel 1, 336
      - Bestanddeel 2, 337
      - Bestanddeel 3, 338
      - Bestanddeel 4, 339
    - Rozenburg., 340-342
      - Bestanddeel 1, 340
      - Bestanddeel 2, 341
      - Bestanddeel 3, 342
    - Rijnsaterwoude., 343
    - Rijswijk, Voorburg en O., 344
    - Sassenheim en O., 345
    - Schagen., 346-347
      - Bestanddeel 1, 346
      - Bestanddeel 2, 347
    - Schermer., 348
    - Schermer-eiland., 349
    - Schoorl., 350
    - Sliedrecht., 351
    - Sloterdijk., 352
    - Stolwijk., 353
    - Texel., 354-355
      - Bestanddeel 1, 354
      - Bestanddeel 2, 355
    - Ursem., 356
    - Velsen en O., 357
    - Vianen., 358
    - Vlaardingen., 359-360
      - Bestanddeel 1, 359
      - Bestanddeel 2, 360
    - Voorne., 361-365
      - Bestanddeel 1, 361
      - Bestanddeel 2, 362
      - Bestanddeel 3, 363
      - Bestanddeel 4, 364
      - Bestanddeel 5, 365
    - Voorschoten., 366
    - Waard en Groet., 367
    - Waddinxveen., 368
    - Wassenaar., 369
    - Waterland en O., 370
    - Weesp, Weesperkarspel., 371
    - Westland., 372-373
      - Bestanddeel 1, 372
      - Bestanddeel 2, 373
    - Westzaan., 374
    - Wieringen., 375-376
      - Bestanddeel 1, 375
      - Bestanddeel 2, 376
    - Wieringermeer., 377-379
      - Bestanddeel 1, 377
      - Bestanddeel 2, 378
      - Bestanddeel 3, 379
    - Wieringerwaard., 380
    - Winkel, Nieuwe Niedorp en O., 381
    - Woerden en O., 382
    - Wognum, Nibbixwoud en O., 383
    - Wormer en Jisp., 384
    - IJsselmonde., 385-388
      - Bestanddeel 1, 385
      - Bestanddeel 2, 386
      - Bestanddeel 3, 387
      - Bestanddeel 4, 388
    - Zaanlandsche Gemeenten., 389-390
      - Bestanddeel 1, 389
      - Bestanddeel 2, 390
    - Zevenhuizen, Moerkappelle en O., 391-392
      - Bestanddeel 1, 391
      - Bestanddeel 2, 392
    - Zoetermeer., 393-394
      - Bestanddeel 1, 393
      - Bestanddeel 2, 394
    - Zijpe en O., 395-397
      - Bestanddeel 1, 395
      - Bestanddeel 2, 396
      - Bestanddeel 3, 397
  - Stukken betreffende de bestrijding van veeziekten., 1920-1954; 398
  - Stukken betreffende de afdelingen "Tuinbouw" van de Hollandsche Maatschappij van Landbouw., 399-432
    - Algemeen (Div. vervallen afdelingen)., 399
    - Rechtstreekse Leden tuinbouw., 400
    - Ledenlijsten Tuinbouw., 401-410
      - Bestanddeel 1, 401
      - Bestanddeel 2, 402
      - Bestanddeel 3, 403
      - Bestanddeel 4, 404
      - Bestanddeel 5, 405
      - Bestanddeel 6, 406
      - Bestanddeel 7, 407
      - Bestanddeel 8, 408
      - Bestanddeel 9, 409
      - Bestanddeel 10, 410
    - Adreslijsten tuinbouw afd., 411
    - Contributies., 412
    - Aalsmeer., Alkmaar.; Amsterdam.; 413
    - Andijk., Anna Paulaowna.; Avonhoen.; 414
    - Barendrecht., 415
    - Beemster., Berghout.; Beverwijk.; Blokker.; 416
    - Boskoop., 417-418
      - Bestanddeel 1, 417
      - Bestanddeel 2, 418
    - Bovenkarspel., Delft.; Enkhuizen.; 's-Gravenzande.; 419
    - Grootenbroek., Harenkarspel.; Hauwert.; Heemskerk.; 420
    - Heer Hugowaard., Hoensbroek.; Hoeksche Waard.; Hoogkarspel.; 421
    - Hoorn., Katwijk.; 422
    - Koedijk., Langedijk.; 423
    - Langereis., Leiden.; Loosduinen.; Maasdijk.; Monster.; 424
    - Naaldwijk., 425
    - Nieuwerkerk a/d IJssel., Obdam.; Oostvoorne.; 426
    - Oostwoud., Opperdoes.; Pijnacker.; 427
    - Rockanje., 428
    - Rotterdam., 429
    - Rozenburg., De Rijp.; Schormerhorn.; Schoorl.; 430
    - St. Maarten., Twisk.; Venhuizen.; Vierpolders.; 431
    - Vlaardingen., Warmenhuizen.; Werverhoof.; Wijdenes.; Bloembollenstreek.; 432
  - Stukken betreffende de contacten tussen de diverse bankinstellingen en de Hollandsche Maatschappij van Landbouw., 433-436
    - Algemeen., Amsterdamse Bank.; 433-434
      - Bestanddeel 1, 433
      - Bestanddeel 2, 434
    - Bank v. Ned. Gemeenten., 435
    - Boerenleenbank., Raiffeisenbank, Coöp.; Staal en co.; 436
  - Stukken betreffende de contacten tussen de diverse akkerbouwinstellingen en de Hollandsche Maatschappij van Landbouw., 437-454
    - Algemeen., 437
    - Keuringsdienst Alg., 438-439
      - Bestanddeel 1, 438
      - Bestanddeel 2, 439
    - Keuringsdienst N.H., 440
    - Keuringsdienst N.H., 441-443
      - Bestanddeel 1, 441
      - Bestanddeel 2, 442
      - Bestanddeel 3, 443
    - Werkzaamheden adjuncten., 444
    - Plantenziektenkundige Dienst., 445-446
      - Bestanddeel 1, 445
      - Bestanddeel 2, 446
    - Pootaardappelen., 447
    - Prov. Commissie Ackerbouw., Peulvruchten Studie Combinatie.; Hollandse telersvereniging.; Kalkbureau.; 448
    - Aardappelen., 449
    - Verkoopbureau Akkerbouwproducten., Gras- en Graandrogerijen; Ned. Vlasinstituut.; 450-451
      - Bestanddeel 1, 450
      - Bestanddeel 2, 451
    - Landbouwk. Bureau Kopermeststoffen., Uienteelt.; Graanonderzoek Vereniging.; Zaadteelt.; 452
    - Landbouw Proefstation., Graaninkoop Mij N.V. Granaria.; Instituut voor Rassenonderzoek.; Instituut Rationele Suikerproduktie.; Kunstmest.; 453-454
      - Bestanddeel 1, 453
      - Bestanddeel 2, 454
  - Stukken betreffende de contracten tussen de diverse Boerenorganisaties en de Hollandsche Maatschappij van Landbouw., 455-497
    - Algemeen., 455
    - 3 H.L. Org., 456-474
      - Bestanddeel 1, 456
      - Bestanddeel 2, 457
      - Bestanddeel 3, 458
      - Bestanddeel 4, 459
      - Bestanddeel 5, 460
      - Bestanddeel 6, 461
      - Bestanddeel 7, 462
      - Bestanddeel 8, 463
      - Bestanddeel 9, 464
      - Bestanddeel 10, 465
      - Bestanddeel 11, 466
      - Bestanddeel 12, 467
      - Bestanddeel 13, 468
      - Bestanddeel 14, 469
      - Bestanddeel 15, 470
      - Bestanddeel 16, 471
      - Bestanddeel 17, 472
      - Bestanddeel 18, 473
      - Bestanddeel 19, 474
    - 3 C.L.O., 475-486
      - Bestanddeel 1, 475
      - Bestanddeel 2, 476
      - Bestanddeel 3, 477
      - Bestanddeel 4, 478
      - Bestanddeel 5, 479
      - Bestanddeel 6, 480
      - Bestanddeel 7, 481
      - Bestanddeel 8, 482
      - Bestanddeel 9, 483
      - Bestanddeel 10, 484
      - Bestanddeel 11, 485
      - Bestanddeel 12, 486
    - Drentsch Landbouw Genootschap., Friesche Mij. van Landbouw.; 487
    - Geldersche Mij van Landbouw., Groninger Mij. van Landbouw.; 488-489
      - Bestanddeel 1, 488
      - Bestanddeel 2, 489
    - Overijsselsche Mij. van Landbouw., Landbouw Mij IJsselmeerpolders.; Brabantsche Mij van Landbouw.; 490
    - Zeeuwsche Mij van Landbouw., 491
    - Utrechtsche Landbouw Genootschap., Chr. Boeren -en Tuindersbond.; Chr. Boeren- en Tuindersbond Holland - Brabant.; Kath. Ned. Boeren- en Tuindersbond.; 492
    - Kath. Land- en Tuinbouwbond L.T.B., 493
    - Aartdiocesane R.K. Boeren- en Tuindersbond., Veenkoloniale Boerenbond.; Boerengemeenschap.; 494
    - Ned. Landstand., 495
    - Convent der Algem. Plattelandsorganisaties IJsselmeer., 496-497
      - Bestanddeel 1, 496
      - Bestanddeel 2, 497
  - Stukken betreffende de contacten tussen de diverse Zuivelinstellingen en de Hollandsche Maatschappij van Landbouw., 498-519
    - Algemeen., 498-500
      - Bestanddeel 1, 498
      - Bestanddeel 2, 499
      - Bestanddeel 3, 500
    - Alg. Ned. Zuiverbond (Kon. Ned. Zuivelbond)., 501
    - Coöp. Melk Centrale., C.M.O. Melkpublicaties.; Producent.; 502-503
      - Bestanddeel 1, 502
      - Bestanddeel 2, 503
    - Melk., 504-505
      - Bestanddeel 1, 504
      - Bestanddeel 2, 505
    - Melkcontroledienst., Kaasproducenten.; 506
    - Kaascontrolestation., 507-512
      - Bestanddeel 1, 507
      - Bestanddeel 2, 508
      - Bestanddeel 3, 509
      - Bestanddeel 4, 510
      - Bestanddeel 5, 511
      - Bestanddeel 6, 512
    - Botercontrole., 513-514
      - Bestanddeel 1, 513
      - Bestanddeel 2, 514
    - Centrale Zuivelcommissie (Centr. Org. voor melkhygiëne 6/11., 515-518
      - Bestanddeel 1, 515
      - Bestanddeel 2, 516
      - Bestanddeel 3, 517
      - Bestanddeel 4, 518
    - Boter-, Kaas- en Melkproducten Controlestation 6/12., Controlestation voor Zuiveldroducten - Leiden 6/13.; 519
  - Stukken betreffende de contacten tussen de diverse Voorlichtingsdiensten en instellingen en de Hollandsche Maatschappij van Landbouw., 520-547
    - Algemeen., 520-521
      - Bestanddeel 1, 520
      - Bestanddeel 2, 521
    - Landbouwstudieclub Zuid-Holland., 522-524
      - Bestanddeel 1, 522
      - Bestanddeel 2, 523
      - Bestanddeel 3, 524
    - Huishoudelijke voorlichting., 525
    - Plattelandsvrouwen., 526-529
      - Bestanddeel 1, 526
      - Bestanddeel 2, 527
      - Bestanddeel 3, 528
      - Bestanddeel 4, 529
    - Voedingsraad., Stichting Uitwisseling studieraad.; 530
    - Nationaal Comité Brouwgerst., 531
    - Vereniging Bedrijfsvoorlichting., 532
    - Nederlands Instituut Landbouwkunde., Nationale Coöperatieve Raad.; 533
    - Instituut v. Land-en tuinbouw Coöp. v. Landb. Coöp. in Z.-H.-., 534
    - United States Information Service., Boomkwekerij.; 535-536
      - Bestanddeel 1, 535
      - Bestanddeel 2, 536
    - Sociaal Economische Raad., Berichten S.E.R.; 537
    - Verordering Bedrijfsorg. Congres., 538-539
      - Bestanddeel 1, 538
      - Bestanddeel 2, 539
    - Nederlands Landhuidhoudk. Congres Philips., 540
    - Centraal Bureau., 541
    - Mededelingen Centr. Bureau., Sociale Comm. Ring Rotterdam C.B.; 542-543
      - Bestanddeel 1, 542
      - Bestanddeel 2, 543
    - Instituut voor Landb. techn. en Rationalisatie., Pudoc. Centrum voor landb. Ubl. en landb. documentatie.; Nederl. landb. Handelskamer.; 544
    - Instituut v. Plantenverdeling., 545
    - Studiekring v/d Geschiedenis v/d Landbouw e.a. Studiekringen., Ned. Heide Mij.; Stichting Parct. landb. voorlichting.; 546
    - Agraris Soc. Voorlichting (Comm. Voorl. )., Prov. Voorlichtingsraad Nrd.-Zd. Holland.; Stichting Prov. onderzoekcentrum in N. Holland.; 547
  - Stukken betreffende het personeel van de Hollandsche Maatschappij van Landbouw., 548-556
    - Algemeen., 548-549
      - Bestanddeel 1, 548
      - Bestanddeel 2, 549
    - Personeelsvereniging., 550
    - Pensioenfonds., Ir. D.S.Tuynman (kwi tanties) en dossier.; 551-552
      - Bestanddeel 1, 551
      - Bestanddeel 2, 552
    - Werkstaten., 553
    - Sollicitaties Personeel., 554-555
      - Bestanddeel 1, 554
      - Bestanddeel 2, 555
    - Bureauvergadering., Kinderbijslag.; 556
  - Stukken betreffende de contracten tussen de diverse pluimveeinstellingen en de Hollandsche Maatschappij van Landbouw., 557-560
    - Algemeen., 557
    - Nederl. Ver. Bedrijfspluimveehouders., 558-560
      - Bestanddeel 1, 558
      - Bestanddeel 2, 559
      - Bestanddeel 3, 560
  - Stukken betreffende de cont acten tussen de diverse veehouderij-instellingen en de Hollandsche Maatschappij van Landbouw., 561-579
    - Algemeen., 561-562
      - Bestanddeel 1, 561
      - Bestanddeel 2, 562
    - Gezondheidsdienst v. Dieren., 563
    - Gezondheidsdienst v. Dieren N.H., 564
    - Gezondheidsdienst v. Dieren Z.H., 565-566
      - Bestanddeel 1, 565
      - Bestanddeel 2, 566
    - Vereniging Vee- arbitrage., Vee-artsenijkundige dienst.; 567
    - (Vee-afzetvereniging Hoofdkantoor) thans: Centr. Coöp. voor vee en vlees West-Nederland., 568-571
      - Bestanddeel 1, 568
      - Bestanddeel 2, 569
      - Bestanddeel 3, 570
      - Bestanddeel 4, 571
    - Veevoederbureau., 572
    - Dierengeneeskunde., 573-575
      - Bestanddeel 1, 573
      - Bestanddeel 2, 574
      - Bestanddeel 3, 575
    - Fokverenigingen., 576
    - Centrale Organisatie (Slachtvee) voor de veehandel., 577
    - Paarden., Mond- en Klauwzeerbestrijding.; 578
    - Vleeskeuring., Ned. Veehouderij Centrale.; 579
  - Stukken betreffende de contacten tussen de instellingen op het gebied van grondzaken en de Hollandsche Maatschappij van Landbouw., 580-593
    - Algemeen., Centrale Grondkamer.; Grondkamer Noord-Holland.; Grondkamer Zuid-Holland.; 580
    - Grondonderzoek Bedrijfslaboratorium., 581-583
      - Bestanddeel 1, 581
      - Bestanddeel 2, 582
      - Bestanddeel 3, 583
    - Planologische Dienst en Uitbreidingsplannen., Streekplannen.; 584
    - Streekverbetering "de Zeevang"., 585
    - Streekverbetering "Texel., Heerhugowaard.; Hensbroek.; Ontginnings Maatschappijen.; Waterland.; Alblasserwaard.; 586-588
      - Bestanddeel 1, 586
      - Bestanddeel 2, 587